臺灣臺中地方法院刑事判決　　　　　　　　　　　　九十一年度訴字第二二一六號
　　公　訴　人　台灣台中地方法院檢察署檢察官
　　被　　　告　甲○○
右列被告因毒品危害防制條例案件，經檢察官提起公訴（九十一年度偵字第二二二二
號、第二四○一號），本院判決如左：
    主  文
甲○○連續施用第一級毒品，處有期徒刑柒月。又連續施用第二級毒品，處有期徒刑
伍月；扣案之安非他命貳包（毛重計參玖點貳公克）均沒收銷燬之。應執行有期徒刑
拾壹月；扣案之安非他命貳包（毛重計參玖點貳公克）均沒收銷燬之。
    事  實
一、甲○○前因施用毒品案件，經台灣高雄地方法院裁定送觀察、勒戒後，無繼續施
    用毒品之傾向，由台灣高雄地方法院檢察署檢察官於民國九十年六月十三日以九
    十年度毒偵字第二五七五號不起訴處分確定；猶不知悔改，復基於施用第一級毒
    品及第二級毒品之概括犯意，自九十一年五月中旬某日起至九十一年八月十三日
    凌晨零時十分許止，在其台中縣大里市○○里○○街七五號住處，以將第一級毒
    品海洛因摻在香煙中抽吸、將第二級毒品安非他命置於玻璃吸食器內，下以火燒
    烤待產生白煙後吸用該煙霧之方式，連續施用海洛因及安非他命多次。嗣於九
    十一年六月二十七日十八時三十分許，在高雄縣美濃鎮○○街與泰安街口，為警
    查獲，並扣得其所有之安非他命二包（毛重計三九‧二公克），九十一年八月
    十三日凌晨三時三十分許，在台中縣大里市○○○街一三七號璽邁汽車旅館三三
    一室，為警查獲。經本院裁定送觀察、勒戒結果，有繼續施用毒品之傾向。
二、案經台灣高雄地方法院檢察署呈請台灣高等法院檢察署令轉暨台中縣警察局霧峰
    分局報請台灣台中地方法院檢察署檢察官偵查起訴。
    理  由
一、右揭事實，業據被告甲○○坦承不諱，並有扣案之安非他命二包（毛重計三九‧
    二公克）足憑，且兩次查獲當日警察採其尿液送鑑定結果，均呈嗎啡及甲基安非
    他命陽性反應，九十一年八月十四日入台灣台中看守所附設勒戒處所執行觀察、
    勒戒時，再採其尿液送檢驗結果，亦呈嗎啡及安非他命陽性反應，此有高雄縣政
    府衛生局及中山醫學大學附設醫院藥物濫用檢測中心出具之煙毒尿液檢驗成績書
    共三紙附卷可稽；又被告前因施用毒品案件，經台灣高雄地方法院裁定送觀察、
    勒戒後，無繼續施用毒品之傾向，由台灣高雄地方法院檢察署檢察官於民國九十
    年六月十三日以九十年度毒偵字第二五七五號不起訴處分確定乙情，有台灣台中
    地方法院檢察署刑案資料查註紀錄表在卷可考；而其於五年內再犯毒品危害防制
    條例第十條之罪，經裁定送觀察、勒戒結果，認有繼續施用毒品之傾向部分，有
    台灣台中看守所九十一年八月二十六日中所正總字第二五六一號函送之證明書一
    份附卷可參。本件事證明確，被告犯行應堪認定。
二、核被告所為，係犯毒品危害防制條例第十條第一項之施用第一級毒品罪、同條第
    二項之施用第二級毒品罪，其因施用海洛因、安非他命而持有第一級毒品及第二
    級毒品之行為，均為施用毒品行為所吸收，均不另論罪；又被告多次施用第一
    級及第二級毒品之犯行，均時間緊接、方法相同，觸犯構成要件相同之罪名，顯
    係基於概括犯意為之，均應依連續犯規定論以一罪，並加重其刑，公訴人雖僅
    就被告自九十一年六月二十七日或前三日內起至九十一年八月初止，連續施用海
    洛因及安非他命多次之事實起訴，未論及被告自九十一年五月中旬某日起至九十
    一年六月二十三日止及自九十一年八月初起至九十一年八月十三日止，亦連續施
    用海洛因及安非他命多次之行為，惟因此部分業經被告自白在卷，本院參酌其曾
    因施用毒品行為經觀察、勒戒一次，及九十一年八月十三日、十四日所採之尿液
    中均含有嗎啡及安非他命之成分，而認其自白應堪憑採，且此部分與起訴之事實
    有連續犯之裁判上一罪關係，故依法併予審理，被告所犯二罪，係犯意各別、
    行為互異，應予分論併罰。爰審酌被告犯後坦認所為、頗具悔意，及所為並未積
    極侵害他人權益等一切情狀，分別量處如主文所示之刑，並定其應執行之刑。扣
    案之安非他命二包（毛重計三九‧二公克），依毒品危害防制條例第十八條第一
    項前段規定，應併予宣告沒收銷燬之。另本案於第二次查獲被告時，雖扣得摻有
    海洛因之香煙四支、含海洛因殘渣之塑膠袋三個、吸食器一組，惟被告自始即否
    認該些查扣物為其所持有，辯稱：伊委託一名為「旺仔」之人訂旅館房間，進住
    時發現該些查扣物已在該處，伊懷疑係「旺仔」所留下等語，本院認被告既坦承
    前揭施用毒品之行為，當無就是否持有該些查扣物部分故意設詞隱瞞之理，且查
扣地點為公眾得出入之旅館，非被告固定之住居所，其所言非無可能，今既無其
    他積極證據可資證明該些查扣物係被告所持有並供本犯行所用，當非能僅因被告
    在該處被查獲，即謂該些查扣物係其所持有，而該些查扣物既與被告本件施用毒
    品之行為無關，縱屬違禁物，本件亦非能併予宣告沒收。
據上論斷，應依刑事訴訟法第二百九十九條第一項前段，毒品危害防制條例第十條第
一項、第二項、第二十條第三項前段、第十八條第一項前段，刑法第十一條前段、第
五十六條、第五十一條第五款，判決如主文。
中      華      民      國    九十一    年      十      月      八      日
                                        法  官  李  秋  娟
右正本證明與原本無異。
如不服本判決，應於判決送達後十日內向本院提出上訴狀，上訴於臺灣高等法院臺中
分院( 須附繕本 )。
                                        書記官
中      華      民      國    九十一    年      十      月      八      日
附錄論罪科刑法條
毒品危害防制條例第十條：
施用第一級毒品者，處六個月以上五年以下有期徒刑。
施用第二級毒品者，處三年以下有期徒刑。
